臺灣苗栗地方法院刑事判決　　　　　　 100年度簡上字第97號
上　訴　人　臺灣苗栗地方法院檢察署檢察官
被　　　告　陳莊弘
上列上訴人因被告竊盜案件，不服本院民國100 年8 月31日100
年度苗簡字第769 號第一審簡易判決（檢察官聲請簡易判決處刑
案號：100 年度偵字第3407號、第3555號），提起上訴，本院管
轄之第二審合議庭判決如下：
    主      文
上訴駁回。
    事實及理由
一、本案經本院審理結果，認第一審判決認事用法及量刑，除就
    適用法條所引用之刑法第51條第6 款係筆誤，應更正為刑法
    第51條第5 款外，其餘均無不當，應予維持，並引用第一審
    判決書及檢察官聲請簡易判決處刑書記載之事實、證據及理
    由（如附件）。
二、臺灣苗栗地方法院檢察署檢察官上訴意旨略以：被告陳莊弘
    於民國98年8 月間因2 次犯竊盜案件，先後經臺灣苗栗地方
    法院以98年度易字第721 、877 號各判決有期徒刑7 月確定
    。是被告甫因2 次機車竊盜案件各經判刑7 月，竟猶未悔改
    ，再次犯竊盜罪，且此次被告所竊取之財物價值非輕，足見
    被告無視法律規定，一再枉顧他人財產法益，且未因先前所
    受刑之宣告、執行而記取教訓，非施以重刑，難收矯治之效
    。是原審僅量處被告有期徒刑3 月，實有違反社會觀感及造
    成被告心存僥倖之情，亦與被告之犯罪情節、惡性、犯罪之
    影響等顯不相當，不足以收儆惕之效，實難謂允當等語。惟
    查：
  (一)按法官於有罪判決中，究應如何量處罪刑，為實體法賦予審
    理法官裁量之刑罰權事項，法官行使此項裁量權，自得依據
    個案情節，參諸刑法第57條所定各款犯罪情狀之規定，於該
    法定刑度範圍內，基於合義務性之裁量，量處被告罪刑；又
    刑之量定係事實審法院得自由裁量之事項，若其未有逾越法
    定刑之範圍，且亦非明顯違背正義者，即不得遽指為違法（
    最高法院76年度臺上字第4984號判決意旨可資參照）。次按
    刑罰之量定，固屬法院自由裁量之職權行使，但仍應審酌刑
    法第57條所列各款事由及一切情狀，為酌量輕重之標準，並
    非漫無限制；在同一犯罪事實與情節，如別無其他加重或減
    輕之原因，下級審法院量定之刑，亦無過重或失輕之不當情
    形，則上級審法院對下級審法院之職權行使，原則上應予尊
    重（最高法院85年度臺上字第2446號判決意旨可資參酌）。
  (二)從而，法律固賦予法官自由裁量權，但此項裁量權之行使，
    並非得以任意或自由為之，仍應受一般法律原則之拘束，必
    須符合法律授權之目的，並受法律秩序之理念、法律感情及
    慣例所規範，法官量刑權雖係受法律拘受之裁量原則，但其
    內涵仍將因各法官之理念、價值觀、法學教育背景之不同而
    異，是以自由裁量之界限仍難有客觀之解答，端賴法官於個
    案審判時，依個案事由加以審酌，若無裁量濫用情事，難謂
    有不當之處。
  (三)經查，上訴人即臺灣苗栗地方法院檢察署檢察官雖認原審判
    決過輕，顯有量刑失當之處，惟原審量刑已說明其審酌被告
    之犯罪之目的、動機、手段、所竊取之物價值、犯後態度、
    所生之危害、生活狀況、智識程度及其第二次犯行後自首，
    檢察官聲請依法減輕其刑等一切情狀，分別量處有期徒刑3
    月、3 月，併各諭知易科罰金之折算標準，並合併定其應執
    行之刑為有期徒刑4 月等情，是原審量處被告應執行之刑為
    有期徒刑4 月，如經易科罰金折算後，亦難謂顯不相當，故
    原審之量刑難認有何裁量濫用之情事。從而，原審既已審酌
    本案一切情狀予以量刑，且其認事用法均無違誤，本院管轄
    第二審之合議庭原則上即應予以尊重。
  (四)綜上，原審依據具體個案予以量刑，於法尚無不合，其量刑
    已屬妥適，且其刑罰裁量權之行使亦無違法不當之處，上訴
    人以原審量刑過輕為由提起上訴，非有理由，應予駁回。
三、據上論斷，應依刑事訴訟法第455 條之1 第1 項、第3 項、
    第373 條、第368 條，判決如主文。
本案經檢察官盧明軒到庭執行職務。
中    華    民    國   100    年    12    月    1     日
                  刑事第一庭  審判長法  官  柳章峰
                                    法  官  林大為
                                    法  官  許蓓雯
以上正本證明與原本無異。
不得上訴。
                                    書記官  徐一夫
中    華    民    國   100    年    12    月    1     日
附錄本件論罪科刑法條：
中華民國刑法第320條第1項
意圖為自己或第三人不法之所有，而竊取他人之動產者，為竊盜
罪，處5  年以下有期徒刑、拘役或 5 百元以下罰金。